【裁判字號】    96,訴,5338
【裁判日期】    970229
【裁判案由】    毒品危害防制條例
【裁判全文】
臺灣高雄地方法院刑事判決              96年度訴字第5338號
公  訴  人  臺灣高雄地方法院檢察署檢察官
被      告  甲○○
                    （現於台灣高雄女子監獄執行中）
上列被告因違反毒品危害防制條例案件，經檢察官提起公訴（96
年度毒偵字第9308號、第9752號），因被告於準備程序中為有罪
之陳述，經告以簡式審判程序意旨，並聽取被告及檢察官意見後
，經合議庭裁定由受命法官獨任進行簡式審判程序，並判決如下
：
    主  文
甲○○施用第一級毒品，累犯，處有期徒刑捌月，扣案之注射針
筒壹支，沒收銷燬之；又施用第一級毒品，累犯，處有期徒刑捌
月，扣案之注射針筒壹支，沒收銷燬之；又施用第二級毒品，累
犯，處有期徒刑參月。應執行有期徒刑壹年伍月，扣案之注射針
筒貳支，均沒收銷燬之。
    事  實
一、甲○○前於民國93年間因施用毒品案件，經本院以93年度毒
    聲字第1888號裁定送觀察、勒戒，因認無繼續施用毒品傾向
    ，於94年1 月26日觀察、勒戒執行完畢釋放，由臺灣高雄地
    方法院檢察署檢察官以94年度毒偵緝字第14號不起訴處分確
    定。另其於94年間因施用毒品案件，經本院以94年度簡字第
    7142號判決判處有期徒刑6 月確定，於95年6 月12日入監執
    行後，甫於95年6 月22日就所餘刑期易科罰金執行完畢。詎
    其仍不知悔改並戒除毒癮，明知海洛因、甲基安非他命分別
    業經公告為毒品危害防制條例第2 條第2 項第1 款、第2 款
    所列管之第一級、第二級毒品，不得非法持有、施用，竟仍
    於上開觀察、勒戒執行完畢釋放後5 年內，分別基於施用第
    一級毒品海洛因及第二級毒品甲基安非他命之犯意，於96年
    10月11日19時許，在其位在高雄縣鳳山市○○路○段153 號
    6 樓住處內，以將第一級毒品海洛因置入針筒摻水後注射之
    方式，施用第一級毒品海洛因1 次，並隨即在同一地點，另
    以將第二級毒品甲基安非他命置於玻璃吸食器上燒烤後吸食
    其煙霧之方式，施用第二級毒品甲基安非他命1 次。復基於
    施用第一級毒品海洛因之犯意，於96年10月23日9 時許，在
    其上開住處內，以將第一級毒品海洛因置入針筒摻水後注射
    之方式，施用第一級毒品海洛因1 次。嗣其分別於96年10月
    12日14時許，因在高雄縣鳥松鄉○○路仁美國小後門準備以
    針筒注射第一級毒品海洛因時，為警當場查獲，並扣得注射
    針筒1 支，且經採其尿液送驗結果呈可待因、嗎啡、安非他
    命、甲基安非他命陽性反應；於同年月23日19時20分許，因
    騎乘機車違反交通規則而在高雄縣鳳山市○○路與武松街交
    岔路口經警盤查後，當場扣得注射針筒1 支，且經採其尿液
    送驗結果呈可待因、嗎啡陽性反應而查悉上情。
二、案經高雄市政府警察局三民第一分局、高雄縣政府警察局鳳
    山分局分別報告臺灣高雄地方法院檢察署檢察官偵查起訴。
    理  由
一、按本案被告甲○○所犯係死刑、無期徒刑、最輕本刑為3 年
    以上有期徒刑以外之罪，其於準備程序就前揭被訴事實為有
    罪之陳述，經受命法官告知簡式審判程序之旨，並聽取其與
    公訴人之意見後，本院認無不得或不宜改依簡式審判程序進
    行之情形，爰依刑事訴訟法第273 條之1 第1 項規定，裁定
    本件由受命法官獨任進行簡式審判程序，合先敘明。
二、上揭事實，業據被告於本院審理中坦認不諱，且被告於96年
    10月12日16時許、同年月23日19時許分別為警所採集之尿液
    ，經送檢驗之結果，各呈「可待因、嗎啡、安非他命、甲基
    安非他命」、「可待因、嗎啡」陽性反應，有高雄市立凱旋
    醫院96年10月22日編號A00000000 號濫用藥物尿液檢驗報告
    、台灣檢驗科技股份有限公司96年11月2 日編號KH2007A000
    0000號濫用藥物尿液檢驗報告、尿液送驗編號與真實姓名對
    照表、尿液採集編號對照表各1 份附卷可稽。又扣案之注射
    針筒2 支，經送驗結果，確均呈第一級毒品海洛因陽性反應
    ，亦有卷附高雄醫學大學附設中和紀念醫院96年12月31日編
    號0000-000～378 號檢驗報告2 份足憑。是被告之自白核與
    事實相符，洵堪採為本件論罪科刑之依據。本案事證明確，
    被告上開施用第一級、第二級毒品犯行，堪以認定。
三、第按海洛因、甲基安非他命分別為毒品危害防制條例第2 條
    第2 項第1 款、第2 款所稱之第一級及第二級毒品，均不得
    施用、持有。次按觀察、勒戒或強制戒治執行完畢釋放後，
    5 年內再犯第10條之罪者，應依一般刑事訴訟程序予以起訴
    論罪科刑，此觀諸毒品危害防制條例第23條第2 項規定自明
    。本件被告前於93年間因施用毒品案件，經本院以93年度毒
    聲字第1888號裁定送觀察、勒戒，因認無繼續施用毒品傾向
    ，於94年1 月26日觀察、勒戒執行完畢釋放，由臺灣高雄地
    方法院檢察署檢察官以94年度毒偵緝字第14號不起訴處分確
    定確定，有臺灣高雄地方法院檢察署刑案資料查註紀錄表、
    全國施用毒品案件紀錄表及臺灣高等法院被告前案紀錄表、
    在監在押全國紀錄表各1 件在卷可參，是被告於上開觀察、
    勒戒執行完畢釋放後，5 年內再犯本件施用第一級、第二級
    毒品案件，依上開法條規定，自應依法論科。
四、核被告所為，係犯毒品危害防制條例第10條第1 項、第2 項
    之施用第一級、第二級毒品罪。被告持有第一級、第二級毒
    品之低度行為，分別為施用第一級、第二級毒品之高度行為
    所吸收，不另論罪。被告所犯施用第一級毒品之2 罪、施用
    第二級毒品之罪，均犯意各別，行為互殊，應予分論併罰。
    又被告於94年間因施用毒品案件，經本院以94年度簡字第71
    42號判決判處有期徒刑6 月確定，於95年6 月12日入監執行
    後，並於95年6 月22日就所餘刑期易科罰金執行完畢，有臺
    灣高雄地方法院檢察署刑案資料查註紀錄表及臺灣高等法院
    被告前案紀錄表各1 份在卷可考，其於受有期徒刑之執行完
    畢後，5 年內故意再犯本件有期徒刑以上之3 罪，均為累犯
    ，各應依法加重其刑。爰審酌被告經前開觀察、勒戒執行完
    畢後，於94年間曾犯上述施用毒品案件；於96年間亦因施用
    毒品案件各經法院判處徒刑確定，有上開前案紀錄表可考，
    是其再犯本件施用毒品犯行，顯見其仍未戒除毒癮且戒毒意
    念非堅，惟念及被告於犯罪後已坦承犯行，態度良好，且施
    用毒品行為，乃屬對其自身健康之戕害行為，及其犯罪動機
    、目的、手段、施用次數等一切情狀，各量處如主文所示之
    刑，並定其應執行之刑，以資懲儆。扣案之注射針筒2 支，
    經送驗結果，確均呈第一級毒品海洛因陽性反應，已如前述
    ，則該物品與其內殘餘之第一級毒品海洛因衡情無法析離，
    應將之同視為第一級毒品海洛因，從而上開物品不問屬於犯
    人與否，應依毒品危害防制條例第18條第1 項前段規定，沒
    收銷燬之。
據上論斷，應依刑事訴訟法第273 條之1 第1 項、第284 條之1
、第299 條第1 項前段，毒品危害防制條例第10條第1 項、第2
項、第18條第1 項前段，刑法第11條、第51條第5 款，判決如主
文。
本案經檢察官陳登燦到庭執行職務。
中    華    民    國    97    年    2    月    29    日
                  刑事第十四庭  法  官  蔣志宗
以上正本證明與原本無異。
如不服本判決應於收受本判決後10日內向本院提出上訴書狀，並
應敘述具體理由，如未敘述上訴理由者，應於上訴期間屆滿後20
日內補提理由書狀於本院（均須按他造當事人之人數附繕本）「
切勿逕送上級法院」。
中    華    民    國    97    年    2     月    29    日
                                書記官  吳智媚
附錄本件論罪科刑之法條：
毒品危害防制條例第10條
施用第一級毒品者，處 6 月以上 5 年以下有期徒刑。
施用第二級毒品者，處 3 年以下有期徒刑。


司法院資訊處製作；財團法人民間司法改革基金會備份。
